臺灣高等法院臺中分院刑事判決　　　　94年度上訴字第1886號
上　訴　人　臺灣彰化地方法院檢察署檢察官
被　　　告　乙○○
上列上訴人因被告毒品危害防制條例案件，不服臺灣彰化地方法
院中華民國94年7月28日第一審判決 （民國94年度訴字第1154號
，起訴案號：臺灣彰化地方法院檢察署民國94年度毒偵字第2226
、2570號），提起上訴，本院判決如下：
    主 　　 文
原判決撤銷。
乙○○連續施用第一級毒品，累犯，處有期徒刑壹年。扣案之海
洛因貳包（淨重零點零肆公克，空包裝重零點貳肆公克）沒收銷
燬之。
    事 　　 實
一、乙○○曾因施用毒品案件，經原審法院以九十年度訴字第八
    七○號判處有期徒刑十月確定，於民國九十二年六月二十五
    日執行完畢。前亦因施用毒品案件，經原審法院裁定令入戒
    治處所，施以強制戒治一年，後因戒治成績合格，經原審法
    院裁定停止戒治，所餘期間交付保護管束，而保護管束期滿
    未經撤銷，經臺灣彰化地方法院檢察署檢察官於八十九年六
    月十四日以八十九年度戒毒偵字第六三○號為不起訴處分確
    定。後其仍未能戒除毒癮，復再因施用毒品案件，經原審法
    院裁定令入戒治處所，施以強制戒治一年，後因戒治成績合
    格，經原審法院裁定停止戒治，所餘期間交付保護管束，其
    於九十一年四月三十日因停止戒治而出監，後雖因保護管束
    期滿未經撤銷而視為執行完畢，惟仍受提起公訴，並經原審
    法院判處徒刑確定在案（即前開累犯之資料）。其後又因施
    用毒品案件，經本院以九十四年度上訴字第二七二號判處有
    期徒刑一年二月確定。詎其仍不知悔改，復基於施用第一級
    毒品海洛因之概括犯意，自九十三年三月十八日起，至九十
    四年五月二十二日止，在彰化縣和美鎮德美公園內廁所等地
    ，以將海洛因摻入香煙內，點火加以吸食其煙之方式，連續
    施用第一級毒品海洛因多次，平均施用時間不定。嗣其於（
    一）九十四年四月二十三日十時三十分許，在彰化縣和美鎮
    德美公園，為警查獲，並扣得其所有之第一級毒品海洛因一
    包。（二）九十四年四月二十八日八時五十五分許，在彰化
    縣鹿港鎮頭崙里頭崙巷口，為警查獲，並扣得其所有之第一
    級毒品海洛因一包（以上二包合計淨重０．０４公克，空包
    裝重０．２４公克）。（三）於九十四年五月二十七日，在
    彰化縣警察局鹿港分局軍港派出所為警查獲施用第一級毒品
    。
二、案經彰化縣警察局和美分局報告臺灣彰化地方院法院檢察署
    檢察官偵查起訴及移請併辦。
    理 　　 由
一、上揭事實，業據被告乙○○於偵查時、原審及本院審理中，
    供承不諱，且有海洛因二包扣案可稽，而被告獲案，經警採
    其尿液送驗，亦均呈嗎啡陽性反應，有彰化縣衛生局煙毒尿
    液檢驗成績書二紙及詮昕科技股份有限公司濫用藥物尿液檢
    驗報告一紙在卷可證，又扣案之海洛因，經鑑定確為海洛因
    ，淨重０．０４公克，空包裝重０．２４公克，此有法務部
    調查局之鑑驗通知書附卷可證，再者被告亦因施用毒品案件
    ，經原審法院裁定令入戒治處所，施以強制戒治一年，後因
    戒治成績合格，經原審法院裁定停止戒治，所餘期間交付保
    護管束，而保護管束期滿未經撤銷，經臺灣彰化地方法院檢
    察署檢察官於八十九年六月十四日以八十九年度戒毒偵字第
    六三○號為不起訴處確定。後其仍未能戒除毒癮，復再因施
    用毒品案件，經原審法院裁定令入戒治處所，施以強制戒治
    一年，後因戒治成績合格，經原審法院裁定停止戒治，所餘
    期間交付保護管束，其於九十一年四月三十日因停止戒治而
    出監，後雖保護管束期滿未經撤銷而視為執行完畢，惟仍受
    提起公訴，並經原審法院判處徒刑確定在案（即前開累犯之
    資料）。其後又因施用毒品案件，經本院以九十四年度上訴
    字第二七二號判處有期徒刑一年二月確定等情，有本院九十
    四年度上訴字第二七二號刑事判決及臺灣彰化地方法院檢察
    署刑案資料查註紀錄表附卷可參。是本件罪證明確，被告之
    犯行，洵堪認定。
二、核被告所為，係犯毒品危害防制條例第十條第一項之施用第
    一級毒品罪。被告先後多次施用第一級毒品海洛因之犯行，
    時間緊接，構成犯罪要件相同，顯係基於概括犯意為之，為
    連續犯，應依刑法第五十六條之規定論以一罪，並加重其刑
    。被告持有第一級毒品海洛因之低度行為，應為施用第一級
    毒品海洛因之高度行為所吸收，不另論罪。查被告曾因施用
    毒品案件，經原審法院以九十年度訴字第八七○號判處有期
    徒刑十月確定，於民國九十二年六月二十五日執行完畢。其
    受有期徒刑執行完畢後，於五年內再犯本件有期徒刑以上之
    罪，為累犯，應依法遞予加重其刑。原審以被告罪證明確，
    予以論罪科刑，原無不合，惟查被告於九十四年五月二十七
    日尚被警查獲施用海洛因，原判決對於該部分犯行未及審理
    ，尚有未洽，檢察官上訴意旨執此指摘原判決不當，為有理
    由，應由本院將原判決撤銷改判，爰審酌被告之品性、犯罪
    之動機、方法、施用次數、所生之危害及犯罪後之態度等一
    切情狀，量處以有期徒刑一年。至扣案之之海洛因二包（淨
    重０．０４公克，空包裝重０．２４公克），應依同條例第
    十八條第一項前段予以宣告沒收銷燬之。
據上論斷，應依刑事訴訟法第三百六十九條第一項前段、第三百
六十四條、第二百九十九條第一項前段，毒品危害防制條例第十
條第一項、第十八條第一項前段，刑法第十一條前段、第四十七
條、第五十六條，判決如主文。
本案經檢察官甲○○到庭執行職務。
中　　華　　民　　國　　94　　年　　11　　月　　23　　日
              刑事第二庭    審判長法　官　李　璋　鵬
              　　　　　　　　　　法　官　蕭　錦　鍾
              　　　　　　　　　　法　官　胡　森　田
上列正本證明與原本無異。
如不服本判決應於收受送達後十日內向本院提出上訴書狀，其未
敘述上訴之理由者並得於提起上訴後十日內向本院補提理由書（
均須按他造當事人之人數附繕本）。
                                  書記官　林　振　甫
中　　華　　民　　國　　94　　年　　11　　月　　24　　日
　　　　　　　　　　　　　　　　　　　　　　　　　　　Ｒ
